臺灣臺南地方法院刑事判決
110年度交訴字第100號
公  訴  人  臺灣臺南地方檢察署檢察官
被      告  符小露


上列被告因公共危險等案件，經檢察官提起公訴（109年度偵字
第22611號），被告於準備程序中就被訴事實為有罪之陳述，經
本院合議庭裁定由受命法官獨任適用簡式審判程序審理，判決如
下：
    主  文
符小露犯過失傷害罪，處拘役肆拾日，如易科罰金，以新臺幣壹
仟元折算壹日。又犯駕駛動力交通工具發生交通事故，致人傷害
而逃逸罪，處有期徒刑陸月，如易科罰金，以新臺幣壹仟元折算
壹日。均緩刑參年，緩刑期間付保護管束，並應自判決確定之日
起貳年陸月內向檢察官所指定之政府機關、政府機構、行政法人
、社區或其他符合公益目的之機構或團體，提供肆拾小時之義務
勞務；並應接受法治教育課程貳場次。
    事實及理由
一、符小露於民國109年10月22日16時24分許，駕駛車牌號碼000
　　-0000號普通重型機車，沿臺南市東區中華東路1 段由北往
　　南方向行駛，行經該路段與中華東路1段10巷交岔路口時，
　　本應注意車輛行經無號誌交岔路口，應減速慢行，作隨時停
    車之準備，並應注意車前狀況、隨時採取必要之安全措施，
    且依當時天候晴、日間自然光線、柏油路面乾燥、無缺陷、
    道路無障礙物、視距良好，並無不能注意之情事，竟疏未注
    意車前狀況及減速慢行，適許金昌騎乘車牌號碼000-000號
　　普通重型機車，自中華東路1段由南往北方向外側車道起駛
　　穿越該路口，欲至對面中華東路1段10巷口之加油站加油，
　　亦疏未注意讓行進中車輛先行，2車因而發生碰撞，雙方人
    車倒地，許金昌並因此受有四肢多處擦挫傷之傷害。詎符小
    露駕駛動力交通工具發生交通事故後，竟基於肇事逃逸之犯
    意，未採取救護或其他必要措施，且未向警察機關報告，亦
    未徵得許金昌同意，隨即駕駛上開車輛逃逸，嗣經警到場處
    理並調閱路口監視器影像，始循線查悉上情。
二、前項犯罪事實，有下列證據足資證明：
  ㈠證人即告訴人許金昌於警詢中之供述；
  ㈡臺南市政府警察局第一分局道路交通事故現場圖（警卷第45
　　頁）、道路交通事故調查報告表㈠、㈡（警卷第41、43頁）
　　、路口監視器影像翻拍照片8 張（警卷第33至39頁）、現場
　　暨車輛照片16張（警卷第17至31頁）、臺南市政府車輛行車
　　事故鑑定會110年4月7日南鑑0000000 案鑑定意見書（偵卷
    第35至38頁）、高雄榮民總醫院臺南分院110年3月4日高總
    南醫字第1102100236號函（偵卷第31頁）及所附病歷0份、
    臺灣臺南地方檢察署109年12月29日檢察官勘驗筆錄（偵卷
　　第11頁）可以佐證。
  ㈢被告符小露於警詢、偵查中及於本院審理中之自白。
三、論罪科刑
　㈠被告行為後刑法第185條之4於110年5月28日經總統華總一義
    字第11000050241號令修正公布，同年月30日施行。修正後
    駕駛動力交通工具發生交通事故，致人傷害而逃逸者處6月
    以上5年以下有期徒刑，其刑度較修正前處1年以上7年以下
    有期徒刑為輕。經比較新舊法，以修正後之規定較有利於被
    告，依刑法第2條第1項但書之規定，應適用修正後之規定。
  ㈡核被告所為，係犯刑法第284條前段之過失傷害罪，及修正後
    刑法第185條之4第1項前段之駕駛動力交通工具發生交通事
    故，致人傷害而逃逸罪。被告所犯上開2罪犯意各別、行為
    亦殊，應分論併罰。
  ㈢爰審酌被告並無前科犯行，品行尚佳；騎乘機車肇事後，即
    擅自駛離現場，所為固有不當，惟考量本件肇事情節非重，
    告訴人所受傷勢尚輕，及告訴人橫向穿越道路（肇事主因）
    使被告（肇事次因）較難以注意，被告雖欲與告訴人和解，
    惟告訴人事後已因疑似急性腦中風後遺症死亡，且無子女、
    家人可與被告和解，及被告坦承犯行之犯後態度暨被告於本
　　院所陳述其教育程度為國中畢業，目前在便當店工作，需撫
    養兩個小孩，一個小學3年級，一個小學1年級，並且照顧公
    公婆婆，婆婆身體不好，公公沒有在上班。家中收入主要靠
    公公種植芒果，先生擔任保安工作，但是之前出車禍手斷掉
    ，剛復原沒多久。她是從大陸嫁過來臺灣等智識程度、家庭
    生活狀況等一切情狀，分別量處如主文所示之刑，並均諭知
    易科罰金之折算標準。
  ㈣另本件被告並無犯罪前科，有其前案紀錄表可稽，茲念其因
　　一時失慮，怯於承擔責任而為本件犯行。惟其犯後坦承犯行
　　，且隻身遠嫁至臺灣並需勉力照顧家庭。被告經此偵查及審
    判教訓，應知警惕，信無再犯之虞，本院認對被告所宣告之
    刑，以暫不執行為適當，併諭知緩刑3年，以勵自新。但因
    被告駕車肇事致人受傷後，竟未下車救護即逃逸無蹤，顯係
    欠缺守法之正確觀念，為強化其法治概念，使其於緩刑期內
    能深知警惕，併依刑法第74條第2項第5款、第8款之規定，
　　命其自判決確定之日起2年6月內向檢察官所指定之政府機關
    、政府機構、行政法人、社區或其他符合公益目的之機構
　　或團體，提供40小時之義務勞務；並應接受法治教育課程2
　　場次。且依刑法第93條第1項第2款規定，於緩刑期間付保護
　　管束，俾能予以適當督促，以期符合本件緩刑目的。
　　    另依刑法75條之1第1項第4款規定，被告受緩刑之宣告
　　，而違反本件依刑法第74條第2項第8款所定負擔，情節重大
　　，足認原宣告之緩刑難收其預期效果，而有執行刑罰之必要
　　者，得予撤銷緩刑之宣告，併此敘明。
四、據上論斷，應依刑事訴訟法第273條之1第1項、第299條第1
    項前段、第310條之2、第454條，刑法第2條第1項前段、第2
    84條前段、修正後刑法第185條之4第1項前段、刑法第41條
    第1項前段 、第74條第1項第1款、第2項第5款、第8款、第9
    3條第1項第2款，刑法施行法第1條之1，判決如主文。
五、如不服本件判決，得自收受送達之日起20日內，向本院提出
    上訴狀，上訴於臺灣高等法院臺南分院。　　
本案經檢察官陳于文提起公訴；檢察官陳擁文到庭執行職務。
中　　華　　民　　國　　110 　年　　8 　　月　　5 　　日
                    刑事第二庭  法　官  鄭文祺
以上正本證明與原本無異。
如不服本判決應於收受本判決後20日內向本院提出上訴書狀，並
應敘述具體理由。其未敘述上訴理由者，應於上訴期間屆滿後20
日內向本院補提理由書狀（均須按他造當事人之人數附繕本）「
切勿逕送上級法院」。
                                書記官  吳昕韋
中　　華　　民　　國　　110 　年　　8 　　月　　6 　　日
附錄本案所犯法條全文
修正後中華民國刑法第185條之4
駕駛動力交通工具發生交通事故，致人傷害而逃逸者，處6月以
上5年以下有期徒刑；致人於死或重傷而逃逸者，處1年以上7年
以下有期徒刑。
犯前項之罪，駕駛人於發生交通事故致人死傷係無過失者，減輕
或免除其刑。
中華民國刑法第284條
因過失傷害人者，處1年以下有期徒刑、拘役或10萬元以下罰金
；致重傷者，處3年以下有期徒刑、拘役或30萬元以下罰金。